【裁判字號】    98,訴,3137
【裁判日期】    980930
【裁判案由】    毒品危害防制條例
【裁判全文】
臺灣臺中地方法院刑事判決              98年度訴字第3137號
公  訴  人  臺灣臺中地方法院檢察署檢察官
被      告  甲○○
                    現另案在臺灣臺中看守所執行中
上列被告因毒品危害防制條例案件，經檢察官提起公訴（98年度
毒偵字第2389、3092號），被告於準備程序中就被訴事實為有罪
之陳述，本院於聽取當事人之意見後，合議庭裁定以簡式審判程
序審理，判決如下：
    主       文
甲○○施用第一級毒品，累犯，處有期徒刑玖月；又施用第一級
毒品，累犯，處有期徒刑拾月。應執行有期徒刑壹年參月。
    犯 罪 事 實
一、甲○○前曾因施用毒品案件，經法院裁定令入戒治處所施以
    強制戒治1年，業於民國92年3月4日執行完畢。其後又於前
    開強制戒治執行完畢後5年內之95年間，因施用第一級毒品
    海洛因，經本院以95年度訴字第2997號判決處有期徒刑1 年
    確定，嗣與另犯偽造印文、搶奪、竊盜等罪所判處之有期徒
    刑，合併定應執行刑，經減刑後，甫於98年3月7日執行完畢
    。詎其仍不知悔改，再基於施用第一級毒品海洛因之犯意，
    於98年5月10日上午某時，在臺中縣烏日鄉○○村○○路697
    號之其住處內，以海洛因摻在香煙內吸食之方式，施用第一
    級毒品海洛因1次；嗣於98年5月12日19時55分許，在臺中市
    南屯區○○路與大墩二街口為警盤查，而於未被有偵查犯罪
    職權之機關或公務員發覺其所為98年5月10日之施用毒品犯
    行前，即主動向詢問之員警供承上開98年5月10日之施用毒
    品犯行，自首而接受裁判，並同意由員警採集其尿液送驗，
    檢驗結果確呈嗎啡陽性反應。又基於施用第一級毒品海洛因
    之犯意，於98年6月24日某時，在臺中市「五權國中」內，
    以針筒注射之方式，施用第一級毒品海洛因1次；嗣於98年6
    月26日18時20分許，在臺中縣烏日鄉○○村○○路697號之
    其住處內，另案經警執行搜索時，因其行跡可疑而經其同意
    由員警採集其尿液送驗，檢驗結果呈嗎啡陽性反應後始查悉
    上情。
二、案經臺中市警察局第四分局及彰化縣警察局彰化分局報請臺
    灣臺中地方法院檢察署檢察官偵查起訴。
    理      由
一、按除被告所犯為死刑、無期徒刑、最輕本刑為三年以上有期
    徒刑之罪或高等法院管轄第一審案件者外，於前條第一項程
    序進行中，被告先就被訴事實為有罪之陳述時，審判長得告
    知被告簡式審判程序之旨，並聽取當事人、代理人、辯護人
    及輔佐人之意見後，裁定進行簡式審判程序，刑事訴訟法第
    273條之1 條第1 項定有明文。本件被告所犯係死刑、無期
    徒刑、最輕本刑為三年以上有期徒刑以外之罪，其於準備程
    序中就被訴事實為有罪之陳述，且經審判長告知被告簡式審
    判程序之旨，並聽取檢察官及被告之意見後，本院合議庭認
    為適宜而裁定由受命法官獨任進行簡式審判程序，合先敘明
    。
二、訊據被告甲○○對於前揭犯罪事實均坦承不諱，且被告先後
    2次為警查獲後所採集之尿液，經鑑驗結果，均呈第一級毒
    品鴉片類陽性反應等情，此有中山醫學大學附設醫院檢驗科
    藥物檢測中心尿液檢驗報告及詮昕科技股份有限公司濫用藥
    物尿液檢驗報告各1件在卷足憑，足認被告之自白與事實相
    符，堪予採信。又被告有事實欄所載曾因施用毒品案件，經
    送強制戒治紀錄，有臺灣高等法院被告前案紀錄表、臺灣臺
    中地方法院檢察署刑案資料查註紀錄表及全國施用毒品案件
    紀錄表各1份在卷可稽，則被告於強制戒治執行完畢釋放後
    ，5年內再犯本件施用毒品之罪，其犯行明確，應依法論科
    。
三、核被告先後2次所為，均係犯毒品危害防制條例第10條第1項
    之施用第一級毒品罪。其施用第一級毒品前分別持有第一級
    毒品之低度行為，為高度之施用毒品行為所吸收，不另論罪
    。又被告有事實欄載科處有期徒刑及執行紀錄，有臺灣高等
    法院被告前案紀錄表及臺灣臺中地方法院檢察署刑案資料查
    註紀錄表在卷可參，其於受有期徒刑之執行完畢後，5年以
    內故意再犯有期徒刑以上之本罪，為累犯，應依刑法第47
    條第1項之規定，加重其刑。被告就上開98年5月10日之施用
    毒品犯行，於犯罪後未被有偵查犯罪職權之機關或公務員發
    覺前，即主動向詢問員警供承施用毒品犯行，自首而接受裁
    判，業據被告供陳明確（參見警詢筆錄），此部分依刑法第
    62 條前段規定減輕其刑，並先加其刑而後減之。被告先後2
    次施用第一級毒品行為，犯意各別，行為互異，應分論併罰
    。爰審酌被告前有違反毒品危害防制條例之前科紀錄，經強
    制戒治與刑之執行後，猶未能深切體認毒品危害己身之鉅，
    無視毒品對於自身健康之戕害及國家對於杜絕毒品犯罪之禁
    令，惟施用毒品為自戕行為，犯罪心態與一般刑事犯罪之本
    質並不相同，容應以「病人」之角度考量，並慮及施用毒品
    後常伴隨其餘反社會性之行為出現，對社會造成危害，及其
    犯罪之動機、方法、手段、暨犯後坦承犯行，到庭態度良好
    等一切情狀，分別量處如主文所示之刑，並定其應執行刑。
據上論斷，應依刑事訴訟法第273條之1條第1項、第299條第1項
前段，毒品危害防制條例第10條第1項，刑法第11條、第47條第1
項、第62條前段、第51條第5款，判決如主文。
本案經檢察官鐘祖聲到庭執行職務
中    華    民    國    98    年    9    月    30    日
                  刑事第四庭    法  官   鄭永玉
以上正本證明與原本無異。
如不服本判決應於收受送達後10日內向本院提出上訴書狀，並應
敘述具體理由；其未敘述上訴理由者，應於上訴期間屆滿後20日
內向本院補提理由書（均須按他造當事人之人數附繕本）「切勿
逕送上級法院」。
                                書記官   蔡伸蔚
中    華    民    國    98    年    9    月    30    日


司法院資訊處製作；財團法人民間司法改革基金會備份。
